【裁判字號】    89,訴,256
【裁判日期】    891128
【裁判案由】    公共危險
【裁判全文】
臺灣臺東地方法院刑事判決                          八十九年度訴字第二五六號
    公  訴  人  臺灣台東地方法院檢察署檢察官
    被      告  丁○○
    指定辯護人  本院公設辯護人  丙○○
右列被告因公共危險案件，經檢察官提起公訴 (八十九年度偵字第一七二二號)，本
院判決如左：
    主      文
丁○○放火燒燬現供人使用之住宅未遂，處有期徒刑參年陸月。
    事      實
一、丁○○因不滿同居女友甲○○之乾弟周清松干涉其私生活，竟於民國八十九年八
    月三十一日凌晨一時五十分許，酒後攜其預購之九五無鉛汽油一罐，至台東市○
    路一二八號甲○○所經營之愛情海理容院之現供人使用之住宅，將汽油潑灑於理
    容院之一樓與甲○○之房間內，以打火機點燃塑膠瓶，丟擲於店內之理髮椅上，
    引燃後，迅速離去，為在場之甲○○胞姊乙○○即時發現，借用鄰居之滅火器撲
    滅，而未燒燬住宅，僅燒燬理髮椅一張，而未釀成巨災。
二、案經臺東縣警察局臺東分局移送臺灣臺東地方法院檢察署檢察官偵查起訴。
    理      由
一、訊據被告丁○○對於右揭時地潑灑汽油燒燬椅子等情，坦承不諱。但辯稱當時我
    已酒醉，不知道何事云云。惟查，被告確有右揭時地以汽油放火等情，已據在場
    證人乙○○於偵審中到庭結證明確，核與其他在場證人鄭玉妹、陳秀碧、吳秀娥
    與陳威志等人於警訊時所證情節相符。而前揭愛情海理容店係現供人使用之住宅
    ，且以汽油放火足以引燃燒燬住宅一節，應為被告丁○○所明知，被告故意前往
    放火，其有放火燒燬現供人使用住宅之故意甚明。且查無證據證明被告酒醉已至
    心神喪失或耗弱之狀態。至不能以酒醉免責。本件火災經台東縣消防局鑑定結果
    ，認以人為潑灑易燃性液體，並以明火點燃引起火災之可能性最大。有該局（八
    九）東消調字第０２６號火災原因調查報告書一份及火災現場照片等附卷足資佐
    證。被告所辯，不足採信。本件事證明確，被告之犯行應堪認定。
二、核被告所為，係犯刑法第一百七十三條第三項、第一項放火燒燬現供人使用之住
    宅未遂罪及同法第一百七十五條第一項放火燒燬住宅以外之他人所有物罪。公訴
    人認被告在被害人所使用住宅之椅子上放火，係犯刑法第一百七十三條第三項、
    第一項之放火燒燬現供人使用之住宅未遂罪，尚有未洽，惟並毋庸變更起訴法條
    ，附此敘明。又被告所犯上開二罪間，係以一行為觸犯數罪名之想像競合犯，應
    依刑法第五十五條前段規定，從較重之放火燒燬現供人使用之住宅未遂罪論處。
    另按未遂犯之處罰，得按既遂犯之刑減輕之，刑法第二十六條前段有明文規定，
    該燒燬之椅子係人為縱火，惟僅係使用小塑膠瓶並非使用大量汽油引燃，業據證
    人乙○○於本院審理中結證證述在卷，被告僅係因一時氣憤，才對告訴人之理容
    占縱火，且並未使用大量汽油引燃房子，否則定會造成更多之生命、財產之損失
    ，可見被告尚未泯滅人性，故依法減輕其刑至二分之一。爰審酌被告犯罪之動機
    、目的、手段，與被害人平日之關係，放火行為對於公共危險及人命財產所造成
    鉅大之危害，與犯後態度等一切情狀，量處如主文所示之刑。
據上論斷，應依刑事訴訟法第二百九十九條第一項前段，刑法第一百七十三條第一項
、第三項、第一百七十五條第一項、第五十五條、第二十六條前段，判決如主文。
本案經檢察官戊○○到庭執行職務
中   華    民     國    八十九   年       十一     月                 日
                                  臺灣臺東地方法院刑事庭
                                      法  官  朱中和
右正本證明與原本無異。
如不服本判決，應於判決送達後十日內，向本院提出上訴狀。(須附繕本)
「切勿逕送上級法院」
                                      書記官
中華民國八十九年八月十三日
附記：
刑法第一百七十三條第一項、第三項：
放火燒燬現供人使用之住宅或現有人所在之建築物、礦坑、火車、電車或其他供水、
陸、空公眾運輸之舟、車、航空機者，處無期徒刑或七年以上有期徒刑。失火燒燬前
項之物者，處一年以下有期徒刑、拘役或五百元以下罰金。
預備犯第一項之罪者，處一年以下有期徒刑、拘役或三百元以下罰金。


司法院資訊處製作；財團法人民間司法改革基金會備份。
